【裁判字號】    98,交上易,67
【裁判日期】    980702
【裁判案由】    過失傷害
【裁判全文】
臺灣高等法院刑事判決                98年度交上易字第67號
上  訴  人  臺灣板橋地方法院檢察署檢察官
被      告  乙○○（原名賴錦善）
                    國民
                    樓
上列上訴人因被告過失傷害案件，不服臺灣板橋地方法院97年度
交易字第573號，中華民國97年12月19日第一審判決（起訴案號
：臺灣板橋地方法院檢察署97年度偵字第8300號、97年度調偵字
第900號），提起上訴，本院判決如下：
    主  文
原判決撤銷。
乙○○從事業務之人，因業務上之過失傷害人致重傷，處有期徒
刑柒月。緩刑參年。
    事  實
一、乙○○領有職業聯結車之汽車駕駛執照，係環安交通公司之
    駕駛，為從事駕駛業務之人，於民國96年7月29日10時20分
    許，駕駛車牌707-HX號營業用曳引車（登記車主為北新汽車
    交通股份有限公司），沿臺北縣板橋市○○路由南往北方向
    行駛，行經文化路二段與民治街口時，其應注意變換車道時
    ，應讓直行車先行，並注意安全距離，且依當時天候、路況
    並無不能注意之情事，竟疏未注意，貿然自原行駛第三車道
    向右切入慢車道欲往環河路方向行駛，適有甲○○騎乘車牌
    J7Q-787號重機車同向行駛於乙○○之右前方，因乙○○貿
    然往右變換車道，甲○○閃避不及，乙○○所駕駛之曳引車
    右後車輪擦撞甲○○機車之左側把手，致甲○○人車倒地，
    並受有骨盆粉碎不穩骨折脫臼、右臂嚴重挫傷血腫併感染、
    右大臀肌肉喪失、右下肢、左肢及左肘多處大範圍擦裂傷等
    傷害，經手術後，仍造成右下肢機能永久障礙之重傷。而乙
    ○○於肇事後，在有偵查犯罪職權之公務員查知其為犯人前
    ，主動打電話報案並表明為肇事人自首並接受裁判。
二、案經甲○○訴由臺北縣政府警察局海山分局報請臺灣板橋地
    方法院檢察署檢察官偵查起訴。
    理  由
壹、程序方面
    按被告以外之人於審判外之言詞或書面陳述，除法律有規定
    者外，不得作為證據；又被告以外之人於審判外之陳述，雖
    不符合同法第159條之1至第159條之4之規定，但經當事人於
    審判程序同意作為證據，法院審酌該言詞陳述或書面陳述作
    成時之情況，認為適當者，亦得為證據。當事人、代理人或
    辯護人於法院調查證據時，知有第159條第1項不得為證據之
    情形，而未於言詞辯論終結前聲明異議者，視為有前項之同
    意，刑事訴訟法第159條第1項及第159條之5分別定有明文。
    本判決下列所引用之證據資料均經依法踐行調查證據程序，
    當事人於本院言詞辯論終結前亦未聲明異議，本院審酌證據
    資料製作時之情況，均無違法不當及證明力明顯過低之瑕疵
    ，亦查無依法應排除其證據能力之情形，認以之作為證據應
    屬適當，皆有證據能力。
貳、實體方面
  一上開事實，業據被告於警詢時、偵查中及審理時均坦承不諱
    ，核與告訴人甲○○於警詢時及偵查中指訴之情節相符，並
    有道路交通事故現場圖、道路交通事故調查報告表(一)、現場
    及車損照片9幀、臺北縣立醫院診斷證明書2紙、甲○○之身
    心障礙手冊影本、臺北縣政府警察局海山分局道路交通事故
    肇事人自首情形紀錄表、被告之汽車駕駛執照、車號查詢汽
    車車籍資料表各在卷可參（見97年度偵字第8300號卷第12至
    15頁、第19至26頁、第30頁、97年度調偵字第900號卷第8至
    9頁）。足認被告之自白與事實相符，堪以採信。本件事證
    明確，被告犯行堪以認定。
  二被告係以駕駛為業務之人，又告訴人甲○○因本件車禍受有
    骨盆粉碎不穩骨折脫臼、右臂嚴重挫傷血腫併感染、右大臀
    肌肉喪失、右下肢、左肢及左肘多處大範圍擦裂傷等傷害，
    經手術後，仍造成右下肢機能永久障礙之重傷，自已達到刑
    法第10條第4項第4款所謂之嚴重減損一肢之機能。核被告所
    為，係犯刑法第284條第2項後段之業務過失致重傷害罪。本
    件事故發生後，被告主動打電話報案並表示為肇事人而自首
    接受裁判一情，有臺北縣政府警察局海山分局交通事故肇事
    人自首情形記錄表在卷可憑。被告於其犯罪未發覺前，向臺
    北縣政府警察局海山分局警員自承犯罪之事實，並為願受裁
    判之表示，爰依刑法第62條前段自首之規定減輕其刑。
  三原審對被告論罪科刑，固非無見。惟查：被告駕駛營業用曳
    引車貿然往右切入慢車道，擦撞告訴人機車，致告訴人倒地
    ，其過失程度非輕。且因此造成告訴人骨盆粉碎不穩骨折脫
    臼、右臂嚴重挫傷血腫併感染、右大臀肌肉喪失、右下肢、
    左肢及左肘多處大範圍擦裂傷等傷害，經手術後，仍造成右
    下肢機能永久障礙，其犯罪結果嚴重。復未與告訴人達成民
    事和解。原判決僅量處有期徒刑6月，確實過輕。檢察官上
    訴指摘原審量刑過輕，為有理由。原判決既有上述可議，自
    應由本院予以撤銷改判。爰審酌被告就本件事故過失程度非
    輕；告訴人傷勢嚴重；被告同意先賠償告訴人新臺幣（下同
    ）18萬元（已給付6萬元，其餘12萬元按月給付1萬元），並
    承諾於保險公司理賠後，再分期賠償告訴人50萬元，惟未能
    與告訴人達成民事和解；被告坦承犯行，犯後態度良好等一
    切情狀，量處如主文所示之刑。又被告未曾因故意犯罪受有
    期徒刑以上刑之宣告，有本院被告前案紀錄表在卷可參（見
    本院卷第12頁），本院認其經此偵審程序之教訓，當知所警
    愓而信無再犯之虞，而告訴人、檢察官均表示同意給予被告
    緩刑，是本院認上開所宣告之刑，以暫不執行為適當，爰依
    刑法第74條第1項第1款規定，併予宣告緩刑3年，以啟自新
    。
據上論斷，應依刑事訴訟法第369條第1項前段、第364條、第299
條第1項前段，刑法第284條第2項後段、第62條前段、第74條第1
項第1款，判決如主文。
本案經檢察官呂建昌到庭執行職務。
中    華    民    國    98    年    7     月     2    日
                  刑事第七庭  審判長法  官  陳晴教
                                    法  官  游紅桃
                                    法  官  楊智勝
以上正本證明與原本無異。
不得上訴。
                                    書記官  林桂玉
中    華    民    國    98    年    7     月    2     日
附錄：本案論罪科刑法條全文
中華民國刑法第284條第2項後段（過失傷害罪）
從事業務之人，因業務上之過失傷害人者，處1 年以下有期徒刑
、拘役或1千元以下罰金，致重傷者，處3年以下有期徒刑、拘役
或2千元以下罰金。


司法院資訊處製作；財團法人民間司法改革基金會備份。
